---
title: "Recomendador de precios para libros"
author: "Daniel Jiménez García, Maya Vilchez Romero, Yuliia Solomakha"
date: "2025-10-23"
output: pdf_document
---

```{r setup, include=FALSE}
knitr::opts_chunk$set(echo = TRUE)
```

## Introducción

Para empezar, hay que instalar los siguientes paquetes para gestionar las peticiones a la API Books de Google y manejar los JSON. 
```{r, message = FALSE}
install.packages("httr")
install.packages("jsonlite")
```

## Paquetes necesarios

```{r, message=FALSE}

# Cargar los paquetes
library(httr)
library(jsonlite)
library(dplyr)
library(stringr)
library(ggplot2)
library(doBy)
```

## Load Data, Joins and Cleaning

Importamos todos el dataset y le aplicamos las transformaciones de eliminar columnas inservibles.

```{r}
main_dataset <- read.csv(file = "data/main_dataset.csv", sep = ',')

main_dataset <- main_dataset %>% select(-c(image, old_price, img_paths, currency))

main_dataset <- main_dataset %>% 
  rename(Title= name, Author = author, ISBN = isbn, Starts = book_depository_stars, Format = format, Price = price, Category = category)


```



Añadimos la información de la editorial, el año de publicación, la categoría y el número de páginas al hacer la petición a la API de Google. Luego exportamos dicho dataset a un fichero externo.
```{r}

get_book_info <- function(isbn) {
  # Construir URL de la API
  url <- paste0("https://www.googleapis.com/books/v1/volumes?q=isbn:", isbn)
  
  # Hacer la petición
  res <- tryCatch({
    httr::GET(url)
  }, error = function(e) return(NULL))
  
  if (is.null(res) || res$status_code != 200) {
    return(data.frame(
      publisher = NA,
      publishedDate = NA,
      categories = NA,
      pageCount = NA
    ))
  }
  
  # Parsear JSON
  data <- jsonlite::fromJSON(content(res, as = "text", encoding = "UTF-8"))
  
  # Comprobar si hay resultados
  if (is.null(data$items)) {
    return(data.frame(
      publisher = NA,
      publishedDate = NA,
      categories = NA,
      pageCount = NA
    ))
  }
  
info <- data$items$volumeInfo

# Extraer campos (con control de errores)
publisher <- ifelse(!is.null(info$publisher), info$publisher, NA)
publishedDate <- ifelse(!is.null(info$publishedDate), info$publishedDate, NA)
categories <- ifelse(!is.null(info$categories), paste(info$categories, collapse = ", "), NA)
pageCount <- ifelse(!is.null(info$pageCount), info$pageCount, NA)
  
  # Devolver data.frame con los resultados
  data.frame(
    publisher = publisher,
    publishedDate = publishedDate,
    categories = categories,
    pageCount = pageCount
  )
}


# Aplicar la función a cada fila del dataset
book_info_list <- lapply(main_dataset$ISBN, function(isbn) get_book_info(isbn))

# Combinar resultados
book_info_df <- do.call(rbind, book_info_list)

# Añadir columnas nuevas al dataset original
main_dataset_enriched <- cbind(main_dataset, book_info_df)
write.csv("data/main_data_enriched.csv", sep = ",")
```


Después de haber añadido los datos necesarios al dataset, lo primero que hacemos es adecuar la columna de Price del dataset para eliminar valores nulos.
```{r}
main_data_enriched <- read.csv("data/main_data_enriched.csv", sep = ",")

main_data_enriched <- main_data_enriched %>%
  mutate(
    # Remove leading/trailing spaces
    Price = str_trim(Price),
    
    # Identify rows that are in USD (with US$ or just $) OR look purely numeric
    is_usd_or_number = str_detect(Price, "US\\$|^\\$|USD|^[0-9.]+$"),
    
    # Clean the Price: remove all non-digit and non-dot characters
    Price_clean = str_replace_all(Price, "[^0-9.]", ""),
    
    # Convert to numeric
    Price = as.numeric(Price_clean)
  ) %>%
  # Keep only rows that are USD-labeled or numeric and have a valid numeric price
  filter(is_usd_or_number, !is.na(Price_clean)) %>%
  select(-is_usd_or_number)

main_data_enriched %>% filter(!is.na(Price)) %>% filter(!is.na(Format)) %>% filter(!is.na(Author))


summary(main_data_enriched$Price)
head(main_data_enriched$Price)
```

También limpiamos la columna de Category.
```{r}
df <- main_data_enriched %>%
  mutate(
    Category = str_trim(Category),
    Category = str_squish(Category),
    Category = str_to_title(Category),
    Category = str_replace_all(Category, "_", " "),
    Category = na_if(Category, "")
  ) %>%
  filter(!is.na(Category))


sum(is.na(main_data_enriched$Category))  # before cleaning
sum(is.na(df$Category))                  # after cleaning (should be 0)

unique(df$Category)

View(df)
```

Posteriormente agrupamos por Category
```{r}
df %>%
  group_by(Category) %>%
  summarise(
    avg_price = mean(Price, na.rm = TRUE),
    n = n()
  ) %>%
  arrange(desc(avg_price))


ggplot(df, aes(x = reorder(Category, Price, mean), y = Price)) +
  geom_boxplot(fill = "lightblue") +
  coord_flip() +
  labs(title = "Price Distribution by Category",
       x = "Category",
       y = "Price (USD)")

anova_result <- aov(Price ~ Category, data = df)
summary(anova_result)
```

A continuación, se muestra cómo se distribuye el número de páginas por categoría ordenado de manera descendiente y viendo como los libro de ciencia ficción y fantasía, seguidos de los de romance, historia, cirmen e informática los que más páginas tienen.
```{r}
# asociación categoría-pagecount
df2 <- df
df2 <- df2[df2$pageCount != 0, ]
df2 <- df2[!is.na(df2$pageCount), ]

ggplot(df2, aes(x = reorder(Category, pageCount, mean), y = pageCount)) +
  geom_boxplot(fill = "lightblue") +
  coord_flip() +
  labs(title = "Page Count Distribution by Category",
       x = "Category",
       y = "Pages")

df2 %>%
  group_by(Category) %>%
  summarise(mean_page = mean(pageCount, na.rm = TRUE)) %>%
  ggplot(aes(x = reorder(Category, mean_page), y = mean_page)) +
  geom_col(fill = "skyblue") +
  coord_flip() +
  labs(title = "Average Page Count by Category",
       x = "Category",
       y = "Mean Pages")

anova_result2 <- aov(pageCount ~ Category, data = df2)
summary(anova_result2)
tukey_result <- TukeyHSD(anova_result2)
tukey_result
```


Además, comparamos el número de páginas con el precio y la categoría para observar que no hay una asociación entre las 3 variables.
```{r}
df <- df[!is.na(df$pageCount), ]
df <- df[df$pageCount!=0, ]
dfSummary <- summaryBy(Price+pageCount ~ Category, data = df, FUN = mean)
dfSummarybyPageCount <- dfSummary %>%
  arrange(desc(pageCount.mean))
dfSummarybyPrice <- dfSummary %>%
  arrange(desc(Price.mean))
print(dfSummary, n = 33)
print(dfSummarybyPageCount, n = 33)
print(dfSummarybyPrice, n = 33)

# Comparación
ggplot(df[df$pageCount<2500, ], aes(x = pageCount, y = Price)) + geom_col()
ggplot(df[df$pageCount<2500, ], aes(x = pageCount, y = Price, fill = Category)) + geom_col()+
  guides(fill = guide_legend(keywidth = 0.5, keyheight = 0.5))+
  theme(legend.position = "bottom")
```


También estudiamos la relación entre el precio y el formato de publicación para ver su distribución.
```{r}
dfSummaryFormat <- summaryBy(Price ~ Format,main_data_enriched[!is.na(main_data_enriched$Price) & !is.na(main_data_enriched$Format), ], FUN=mean)
ggplot(dfSummaryFormat, aes(x = Price.mean, y = reorder(Format, Price.mean))) + geom_col(fill = "skyblue")
```

Por último, vemos también la relación entre el precio y las editoriales. Pudiendo comprobar además que las editoriales que se enfocan en libros técnicos o académicos tienen un rango de precio más elevado.
```{r}

datos_grafico <- main_data_enriched %>%
  filter(!is.na(publisher)) %>%
  group_by(publisher) %>%
  summarise(mean_price = mean(Price, na.rm = TRUE)) %>%
  # Ordenar de mayor a menor precio medio
  arrange(desc(mean_price)) %>%
  # Añadir un número de fila para cada editorial
  mutate(fila = row_number()) %>%
  # Crear la columna "bloque" para agrupar de 20 en 20
  mutate(bloque = ceiling(fila / 35))

# PASO 2: Seleccionar el bloque que quieres mostrar
bloque_a_mostrar <- 1 # Cambia este número para ver otros bloques (2, 3, 4, etc.)

# PASO 3: Filtrar los datos y crear el gráfico
datos_grafico %>%
  filter(bloque == bloque_a_mostrar) %>%
  ggplot(aes(x = reorder(publisher, mean_price), y = mean_price)) +
  geom_col(fill = "skyblue") +
  coord_flip() +
  labs(title = paste("Editoriales (Bloque", bloque_a_mostrar, ") por Precio Medio"),
       x = "Editorial (Publisher)",
       y = "Precio Medio")


bloques <- unique(datos_grafico$bloque)
for (b in bloques) {
  # Filtrar los datos para el bloque actual
  datos_filtrados <- datos_grafico %>% filter(bloque == b)
  
  # Crear el gráfico
  p <- ggplot(datos_filtrados, aes(x = reorder(publisher, mean_price), y = mean_price)) +
    geom_col(fill = "skyblue") +
    coord_flip() +
    labs(title = paste("Editoriales (Bloque", b, ") por Precio Medio"),
         x = "Editorial (Publisher)",
         y = "Precio Medio")
  
    ggsave(filename = paste0("image/grafico_bloque_", b, ".png"), plot = p, width = 8, height = 6)
  
  # Opcional: imprimir un mensaje de progreso
  message(paste("Gráfico para el bloque", b, "guardado."))
}
```


